【裁判字號】    95,易,780
【裁判日期】    951225
【裁判案由】    竊盜
【裁判全文】
臺灣苗栗地方法院刑事判決               95年度易字第780號
公  訴  人  臺灣苗栗地方法院檢察署檢察官
被      告  乙○○
上列被告因竊盜案件，經檢察官提起公訴（95年度偵字第2641號
），本院合議庭裁定改依簡式審判程序，判決如下：
    主  文
乙○○連續犯竊盜罪，累犯，處有期徒刑陸月，如易科罰金以銀
元參佰元即新台幣玖佰元折算壹日。
    事  實
一、乙○○曾於民國86、88年間，因違反麻醉藥品管理條例案件
    ，經本院及臺灣高等法院分別判處有期徒刑5 月、5 年2 月
    確定，經裁定應執行有期徒刑5 年6 月確定，經於88年間發
    監執行，於89年5 月24日縮短刑期假釋並付保護管束，復於
    假釋期間因施用毒品案件，經法院裁定觀察勒戒並撤銷假釋
    ，再發監執行殘餘刑期，甫於94年2 月28日縮短刑期執行完
    畢。乙○○復意圖為自已不法所有，基於竊盜之概括犯意，
    先後於95年4 月14日上午11時43分許及同年月18日中午12時
    許，駕駛車號8483－KX號自小客車，至苗栗縣竹南鎮○○里
    ○○街75巷13號，見蕭八妹年邁獨自在家之際，自稱其係蕭
    八妹已去世之子林君烈之同事，而進入該住處，每次趁機徒
    手竊取甲○○之夫林君烈生前所有電纜線1 綑（共竊取2 綑
    電纜線），得手後隨即將電纜線搬上自小客車後離去，嗣經
    警調閱路口監視器，始循線查悉上情。
二、案經甲○○訴由苗栗縣警察局竹南分局報告臺灣苗栗地方法
    院檢察署檢察官偵查起訴。
    理  由
一、上開事實，業據被告乙○○於本院審理時坦承不諱，核與證
    人即被害人甲○○於警詢及偵訊時指訴失竊情節大致相符（
    見95年度偵字第2641號卷第13至15、38至39頁）。又證人蕭
    八妹於警詢時證稱：2 次遭竊時間我都有在家中，且都是同
    1 名年輕人來偷的，他告訴我他是我兒子的同事，我印象最
    深的是他有拿走我家的電線，且當場指認照片中人就是竊取
    我家中財物的人等語（見同上偵卷第17頁），證人黎春金於
    偵訊時具結證稱：電線本來放在我造橋的金玉牧場，在95年
    2 月林君烈死後，由他的哥哥拿回去，電線放在我這裡有2
    、3 年等語（見同上偵卷第52頁）。足認該電纜線確係甲○
    ○之夫林君烈生前所有，並於上揭時間遭被告乙○○偷竊之
    事實。此外，復有失竊現場監視錄影器翻拍光碟2 份及翻拍
    照片、現場照片共13張（見同上偵卷第21至30頁）附卷可證
    。被告自白與事實相符，足堪採信。本件事證明確，被告犯
    行堪以認定。
二、論罪科刑：
  (一)被告行為後，中華民國刑法於94年2 月2 日總統華總一義字
    第09400014901 號令修正公布，並自95年7 月1 日施行。
    關於罰金最低額部分，依修正後刑法第33條第5 款規定為「
    新臺幣1 千元以上，以百元計算之」，較舊法所定罰金最低
    額為銀元1 元以上為重，依刑法第2 條第1 項規定，以修正
    前有利於被告。被告於犯罪時之刑法第41條第1 項前段規
    定：「犯最重本刑為5 年以下有期徒刑以下之刑之罪，而受
    6 個月以下有期徒刑或拘役之宣告，因身體、教育、職業、
    家庭之關係或其他正當事由，執行顯有困難者，得以1 元以
    上3 元以下折算1 日，易科罰金。」又被告等行為時之易科
    罰金折算標準，修正前罰金罰鍰提高標準條例第2 條前段（
    現已刪除）規定，就其原定數額提高為100 倍折算1 日，則
    本件被告行為時之易科罰金折算標準，應以銀元300 元折算
    1 日，經折算為新臺幣後，應以新臺幣900 元折算為1 日。
    惟修正後刑法第41條第1 項前段則規定：「犯最重本刑為5
    年以下有期徒刑以下之刑之罪，而受6 個月以下有期徒刑或
    拘役之宣告者，得以新臺幣1 千元、2 千元或3 千元折算1
    日，易科罰金。」比較修正前後之易科罰金折算標準，以修
    正前之規定，較有利於被告。關於累犯部分，本件被告所
    為係故意犯罪，被告於有期徒刑執行完畢後5 年以內，再故
    意犯本件有期徒刑以上之罪，不論依修正前之刑法第47條，
    或修正後之刑法第47條第1 項之規定，均構成累犯，對被告
    而言並無有利或不利之情形，自不生新舊法比較之問題，應
    逕依修正前之刑法第47條，論以累犯，並加重其刑。又其
    中刑法第56條關於連續犯之規定業已刪除，是被告犯後法律
    已有變更，而本件被告於舊法時期所犯之2 次竊盜罪，依修
    正施行前刑法第56條之規定，為連續犯，應論以1 罪，並得
    加重其刑至2 分之1 ；而依修正施行後之刑法，並無連續犯
    之規定，且依新法應各別多次論斷之結果〈即數罪併罰〉，
    其刑度顯較修正前應依刑法第56條之規定以連續犯論以1 罪
    為重，是應以修正前刑法第56條連續犯之規定有利於被告。
    再比較時應就罪刑有關之共犯、未遂犯、想像競合犯、牽連
    犯、連續犯、結合犯，以及累犯加重、自首減輕暨其他法定
    加減原因〈如身分加減〉與加減例等一切情形，綜其全部罪
    刑之結果而為比較。經本院綜合比較上開罰金刑最低額、易
    科罰金、累犯及連續犯之結果，以被告行為時之規定較有利
    於被告，應依刑法第2 條第1 項前段之規定，而適用修正施
    行前刑法關於罰金最低額、易科罰金折算標準、累犯及連續
    犯之規定。
  (二)核被告所為，係犯刑法第320 條第1 項之竊盜罪。被告先後
    2 次竊盜犯行，時間緊接，所犯係構成要件相同之罪，顯係
    基於概括犯意為之，為連續犯，應依修正前刑法第56條之規
    定論以一罪，並加重其刑。又被告有事實欄所載有期徒刑執
    行完畢之情形，有臺灣高等法院被告前案紀錄表1 份附卷可
    憑，其於5 年以內再故意犯本件有期徒刑以上之罪，應依修
    正前之刑法第47條，論以累犯，並遞加重其刑。爰審酌被告
    正值年輕力壯，竟不思以正當方法獲取金錢、財物，為貪圖
    私利，竊取他人之財物，至被害人蒙受財產損失，惟其竊取
    財物價值非鉅、手段尚稱平和，犯罪後終能坦承犯行，並審
    酌公訴人之具體求刑等一切情狀，量處如主文所示之刑，並
    依修正前刑法第41條第1 項前段之規定，諭知易科罰金之折
    算標準，以示儆懲。
據上論結，應依刑事訴訟法第273 條之1 第1 項、第299 條第1
項前段，刑法第2 條第1 項、修正前刑法第56條、刑法第320 條
第1 項、修正前刑法第47條、修正前刑法第41條第1 項前段，刑
法施行法第1 條之1 ，修正前罰金罰鍰提高標準條例第2 條，現
行法規所定貨幣單位折算新臺幣條例第2 條，決如主文。
本案經檢察官蕭慶賢到庭執行職務。
中    華    民    國    95    年    12    月    25    日
                  刑事第三庭    法  官  吳國聖
以上正本與原本無異。
如不服本判決，應於判決送達後10日內向本院提出上訴狀（應附
繕本）。告訴人或被害人如對於本判決不服者，應具備理由請求
檢察官上訴，其上訴期間之計算係以檢察官收受判決正本之日期
為準。
                                書記官   張玉楓
中    華    民    國    95    年    12    月    25    日
附錄論罪法條：
刑法第320條第1項
意圖為自已或第三人不法之所有，而竊取他人之動產者，為竊盜
罪，處5年以下有期徒刑、拘役或500元以下罰金。


司法院資訊處製作；財團法人民間司法改革基金會備份。
